臺灣高雄地方法院交通事件裁定　　　　　　　　　　九十三年度交聲字第三二八號
　　原處分機關　高雄市政府交通局
　　異　議　人　甲○○
　　即受處分人
右列受處分人因違反道路交通管理處罰條例事件，對於高雄市政府交通局民國九十三
年六月二十八日所為之高市府交裁字第裁三二—Ｕ00000000號裁決書（原舉
發通知單：內政部警政署航空警察局航警交字第Ｕ00000000號）聲明異議，
本院裁定如左：
    主  文
原處分撤銷。
甲○○汽車駕駛人駕駛汽車不遵守道路交通標誌之指示，處罰鍰新臺幣壹仟貳佰元，
並計違規點數壹點。
    理  由
一、本件異議意旨略以：異議人於九十三年五月十一日晚上十一時許，駕駛計程車附
    載乘客進入高雄小港機場之國內線乘客下車處讓乘客下車，再行經機場國外線計
    程車巡迴車上車處時，遇警員盤查，異議人立即停車並出示相關證件，並找來乘
    客表示異議人確實有搭載該乘客進入機場，然警員即以異議人有「闖標誌」、「
    加裝高音喇叭」之違規行為而開立違規單，然因本人並無「闖標誌」之違規行為
    ，故本人拒絕在舉發通知單上簽名，且後來異議人於九十三年六月四日才又收受
    開立日期為九十三年五月二十五日之舉發違規通知單，為此提出聲明異議。
二、按道路交通管理條例第六十條第三項第三款規定：汽車駕駛人駕駛汽車有不遵守
    道路交通標誌、標線、號誌之指示，而本章各條無處罰之規定者，處新臺幣九百
    元以上一千八百元以下罰鍰。又汽車駕駛人有第六十條第一項、第二項第一款至
    第三款情形之一者，記違規點數一點，同條例第六十三條第一項第一款亦定有明
    文。又依違反道路交通管理事件統一裁罰基準及處理細則第十一條第一項第一款
    規定：行為人有本條例（道路交通管理處罰條例）之情形者，應製單舉發違反道
    路交通管理事件通知單（下稱通知單），並於被通知人欄予以勾計，當場舉發者
    ，應填記駕駛人姓名、性別、出生年月日、地址、身分證統一號碼及車主姓名、
    地址、車牌號碼、車輛種類。被查獲之駕駛人為受處分人時，應將該通知單填記
    後交付該行為人簽名或蓋章收受之，拒絕簽章者，並記名其事由，視為已收受。
三、經查：
（一）異議人甲○○於九十三年五月十一日晚上十一時許，駕駛車號ＺＡ—六八０號
      營業一般小客車，未搭載乘客，駛入高雄機場，而該機場入口處有設立「禁止
      空計程車進入」之標誌，異議人駕車行經機場國內線、巡迴計程車站，並停靠
      巡迴計程車站招呼乘客上車而經警當場掣單舉發等事實，業據證人即本件舉發
      警員曾俊華到庭結證稱：當時伊執行交通稽查勤務，於晚上十一時許，伊在機
      場入口處看見異議人駕車進入機場，伊即駕車尾隨在異議人車後，看見異議人
      駕車行經國內線，再經過巡迴計程車站，並將車停靠在巡迴計程車站，並鳴按
      喇叭要招呼乘客上車，在異議人進入機場一直到在巡迴計程車招呼客人上車，
      這段路程中，異議人都沒有搭載任何乘客，也沒有讓任何乘客下車，異議人已
      經違反交通處罰條例，伊攔下異議人後，異議人態度很不合作，伊告知異議人
      改裝高音喇叭不符合規定，且異議人也沒有搭載乘客進入機場，異議人辯稱他
      有載客進入機場，後來異議人找了一位乘客過來，伊詢問該乘客，該乘客表示
      確實有搭乘異議人的計程車，但時間是在晚上九點多的時候搭乘的，並不是在
      異議人違規的時間等語屬實，並有現場照片四幀在卷可稽。再佐以：異議人於
      九十三年五月一日晚上確實有駕駛營業小客車進入國際機場國內線、國際線而
      經警攔查等情，亦經異議人於本院訊問時自承無訛。又證人曾俊華係執行交通
      稽查勤務之國家公務員，且與異議人並無恩怨，此為異議人所自承，是證人曾
      俊華應無甘冒身陷偽證罪責而故意虛構事實誣陷異議人之理，是其證詞應堪採
      信。綜上，異議人有前揭不遵守道路交通標誌指示之違規行為，應堪認定。
（二）再依證人曾俊華到庭結證稱：（問：本件違規舉發單開立情形？）當時伊當場
      開立航警交字第Ｕ00000000號違規舉發單，上面原記載違規事為有裝
      置高音喇叭及闖標誌的事由，然異議人表示沒有空車進入航空站，故異議人拒
      絕簽收該舉發單，後來監理站來文表示裝置高音喇叭之違規行為係屬處罰車主
      部分，而闖標誌是處罰屬於駕駛人部分，故伊於九十三年五月二十五日才又開
      立航警交字第Ｕ00000000號的舉發違規通知單等語，並有內政部警政
      署航空警察局航警交字第Ｕ00000000號違規舉發單一紙在卷可稽。又
      異議人於卷附交通事件異議狀（本院收文戳章為九十三年七月一日）亦載明：
      當時警員開立違規單，本人看見罰單上記載「闖標誌」，本人不予簽收罰單等
      語，足認本件違規事實，係經警員曾俊華當場掣單舉發，且經異議人即行為人
      當場拒絕簽名甚明。而證人曾俊華雖因監理站來文而另行開立航警交第Ｕ00
      000000號，然前揭異議人違規事實既已經警員當場開單舉發而經異議人
      拒絕簽收記載該違規事實之舉發單，揆之前開規定及說明，本件異議人前揭違
      規事實之舉發單已合法送達無訛。異議人首揭異議意旨謂：異議人於九十三年
      六月四日才又收受開立日期為九十三年五月二十五日之舉發違規通知單云云，
      尚不足為有利異議人認定之憑據。
四、綜上，原處分機關依道路交通管理處罰條例第六十條第二項第三款之規定，處罰
    鍰新臺幣一千二百元，固非無見。惟依道路交通管理處罰條例第六十三條第一項
    第一款規定：汽車駕駛人有第六十條第一項、第二項第一款至第三款情形之一者
    ，記違規點數一點。本件原處分機關漏未依道路交通管理處罰條例第六十三條第
    一項第一款規定裁處記違規點數一點，容有未洽。從而，異議人之異議雖無理由
    ，惟原處分既有不當之處，應由本院予以撤銷另為適法之裁定，並依道路交通管
    理處罰條例第六十條第二項第三款、第六十三條第一項第一款及違反道路交通管
    理事件統一裁罰基準表之規定，裁處如主文第二項所示。
五、應依道路交通案件處理辦法第二十條前段，裁定如主文。
中      華      民      國      九十三      年    九    月    二十三    日
                                  臺灣高雄地方法院交通法庭
                                      法  官  蘇雅慧
右正本證明與原本無異。
如不服本裁定，應於裁定送達後五日內，向本院提出抗告狀。
                                      書記官  陳威志
中    華    民    國      九十三      年      九      月     二十四     日
